臺灣苗栗地方法院民事小額判決
111年度苗小字第444號
原      告  新安東京海上產物保險股份有限公司桃園分公司

法定代理人  單正寰
訴訟代理人  陳賢哲
            張穎婕
被      告  吳張惠美

上列當事人間請求侵權行為損害賠償（交通）事件，本院於民國
111年10月27日言詞辯論終結，判決如下：                
    主  文
被告應給付原告新臺幣伍萬玖仟玖佰陸拾陸元，及自民國一百一
十一年四月八日起至清償日止，按週年利率百分之五計算之利息
。
訴訟費用新臺幣壹仟元由被告負擔。
本判決得假執行。 
    事實及理由
壹、程序部分
一、本件被告未於最後言詞辯論期日到場，核無民事訴訟法第38
    6條所列各款情形，爰依原告之聲請，由其一造辯論而為判
    決。
二、按訴狀送達後，原告不得將原訴變更或追加他訴，但擴張或
    減縮應受判決事項之聲明者，不在此限，民事訴訟法第255
    條第1項第3款定有明文。原告起訴時原聲明：被告應給付原
    告新臺幣（下同）65,599元及法定遲延利息（見本院卷第15
    頁），嗣於民國111年9月27日當庭變更聲明為：被告應給付
    原告59,966元及法定遲延利息等語（見本院卷第162頁），
    核屬減縮應受判決事項之聲明，依上開規定，應予准許。　
貳、實體部分    
一、原告主張：被告於110年10月22日中午12時2分許，駕駛車牌
    號碼000-0000號自用小客車（下稱甲車），在國道三號西湖
    休息站，未注意車前狀況，不慎碰撞原告所承保訴外人中租
    汽車租賃股份有限公司所有、訴外人陳敏充駕駛之車牌號碼
    000-0000號自用小客車（下稱乙車），致乙車受損，因此支
    出工資費用12,440元、烤漆費用26,989元及零件費用26,170
    元，零件費用扣除折舊後為20,537元，共計59,966元，經原
    告賠付上開維修費用取得代位求償權，爰依民法第184條第1
    項前段、第191條之2、第196條及保險法第53條第1項之規定
    提起本件訴訟等語。並聲明：如主文第1項。
二、被告未於最後言詞辯論期日到場，據其之前言詞辯論所為之
    聲明及陳述如下：我承認有賠償責任，但我只有稍微擦撞到
    乙車右前葉子板1處，其餘刮傷及凹痕均非我造成，原告請
    求賠償金額過高等語，資為抗辯，並聲明：原告之訴駁回。
三、得心證之理由
㈠、被告於上開時間、地點駕駛甲車駛入停車格時，不慎碰撞停
    放在其前方由原告承保之乙車，致乙車右側車身受損，嗣由
    原告依保險契約賠付零件費用26,170元、工資費用12,440元
    、烤漆費用26,989元之事實，有中部汽車股份有限公司LS北
    台中廠估價單、理賠案件簽收單、電子發票證明聯、車輛維
    修保險賠款付承修廠商同意書、國道公路警察局道路交通事
    故初步分析研判表、現場圖、談話紀錄表、當事人登記聯單
    及現場車損照片在卷可稽（見本院卷第31頁至第37頁、第49
    頁至第79頁），且為被告所不爭執（見本院卷第129頁），
    應堪信為真實。
㈡、按汽車、機車或其他非依軌道行駛之動力車輛，在使用中加
    損害於他人者，駕駛人應賠償因此所生之損害，民法第191
    條之2前段定有明文。次按汽車行駛時，駕駛人應注意車前
    狀況及兩車並行之間隔，並隨時採取必要之安全措施，道路
    交通安全規則第94條第3項前段亦有明定。本件被告駕駛甲
    車駛入停車格時，本應注意前方周圍停放之車輛，而依當時
    天候晴、視距及路況均良好，有現場照片在卷可佐（見本院
    卷第62頁至第79頁），客觀上並無不能注意之情事，被告竟
    疏未注意，駕車碰撞其前方停放之乙車，應負侵權行為損害
    賠償責任。
㈢、又依民法第196條請求賠償物被毀損所減少之價額，得以修復
    費用為估定之標準，但以必要者為限（例如：修理材料以新
    品換舊品，應予折舊）（最高法院77年度第9次民事庭會議
    決議㈠參照）。經查：
  ⒈乙車於110年10月28日送修時，其右前葉子板至右前車門處有
    多處刮痕及凹痕，有現場車損照片、送修照片在卷可稽（見
    本院卷第62頁至第79頁、第143頁至第145頁），核與其遭碰
    撞位置即右前車身相符，且乙車雖受多處刮痕及凹陷，但均
    與被告自承刮傷處相鄰、刮痕態樣相近，再參以甲車於事故
    發生後，其右前保險桿、右車燈等處均有片狀型之擦撞痕，
    有現場車損照片在卷可佐（見本院卷第64頁至第65頁），顯
    然兩車非僅單點碰撞，是被告辯稱其僅造成1處刮傷，其餘
    刮凹痕非其所致云云，核與客觀事證不符，自難採信。
  ⒉又依原告所提估價單可知（見本院卷第31頁至第33頁），此
    次維修係更換乙車右前葉子板次總成及側護板、塗銷裝補右
    前車身（含葉子板、車門及保險桿）等處，其維修項目及內
    容與乙車受損位置相當，維修方式尚屬合理，是原告所支付
    上開零件、工資、烤漆等費用，除零件需折舊外，核屬維修
    所需之必要費用。茲查乙車係於110年4月15日出廠（行車執
    照僅記載出廠年月，未記載出廠日，依法推定為該月15日）
    ，有該車行車執照在卷可憑（見本院卷第21頁），依行政院
    所頒固定資產耐用年數表及固定資產折舊率表之規定，汽車
    耐用年數為5年，依定率遞減法每年應折舊千分之369，且參
    酌營利事業所得稅查核準則第95條第6項規定「固定資產提
    列折舊採用平均法或定率遞減法者，以1年為計算單位，其
    使用期間未滿1年者，按實際使用之月數相當於全年之比例
    計算之，不滿1月者，以1月計」而為計算，則算至本件事故
    發生時之110年10月22日，乙車已使用7月，是零件費用扣除
    折舊之後為20,537元【計算式：26,170×（1-0.369×7/12）=
    20,537，小數點以下四捨五入（下同）】，加上其餘非屬零
    件之工資費用12,440元、烤漆費用26,989元，合計為59,966
    元。
㈣、又按被保險人因保險人應負保險責任之損失發生，而對第三
    人有損害賠償請求權者，保險人得於給付保險金後，代位行
    使被保險人對於第三人之請求權，保險法第53條第1項前段
    定有明文。本件原告已依保險契約賠付乙車之修復費用，業
    經本院認定如前，依前開說明，其自得代位行使被保險人即
    中租汽車租賃股份有限公司對被告之損害賠償請求權。
四、從而，原告依侵權行為及保險代位法律關係，請求被告給付
    59,966元及自起訴狀繕本送達之翌日即111年4月8日起至清
    償日止，按週年利率5％計算之利息，為有理由，應予准許。
五、本件係適用小額訴訟程序所為被告敗訴之判決，依民事訴訟
    法第436條之20規定，依職權宣告假執行。
六、至被告雖聲請訊問到場員警，證明乙車其餘車損非其所致之
    事實，但員警係於本件事故發生後始行到場，有道路交通事
    故現場圖在卷可稽（見本院卷第51頁），員警既非在場見聞
    事故發生之人，自無訊問之必要，爰不予調查，併此敘明。
七、訴訟費用負擔之依據：依民事訴訟法第78條，並依同法第43
    6條之19第1項之規定，確定訴訟費用額為1,000元（即第一
    審裁判費）由被告負擔。
中　　華　　民　　國　　111 　年　　11　  月　　17　　日
                  苗栗簡易庭  法　官　何松穎
以上正本係照原本作成。
如不服本判決，應於判決送達後20日內，以判決違背法令為理由
，向本院提出上訴狀並表明上訴理由，及須按他造當事人之人數
附繕本。如委任律師提起上訴者，應一併繳納上訴裁判費。
上訴理由應表明：
一、原判決所違背之法令及其具體內容。
二、依訴訟資料可認為原判決有違背法令之具體事實。
如未表明上訴理由者，應於上訴後20日內向本院提出上訴理由。
當事人如對本件訴訟內容有所疑義，得聲請閱卷。
中　　華　　民　　國　　111 　年　　11　　月　　17　　日
                              書記官  劉立晨